【裁判字號】    94,上訴,2410
【裁判日期】    950119
【裁判案由】    毒品危害防制條例
【裁判全文】
臺灣高等法院臺中分院刑事判決        94年度上訴字第2410號
上  訴  人
即  被  告  乙○○
上列上訴人因毒品危害防制條例案件，不服臺灣彰化地方法院94
年度訴字第1502號中華民國94年9月26日第一審判決 （起訴案號
：臺灣彰化地方法院檢察署94年度毒偵字第3023、3846、4016、
4116號），提起上訴，及檢察官移送併辦（臺灣彰化地方法院檢
察署94年度毒偵字第5147、5396、6191號），本院判決如下：
    主  文
原判決撤銷。
乙○○連續施用第一級毒品，累犯，處有期徒刑拾壹月；扣案之
第一級毒品海洛因玖包（其中壹包含袋毛重參點參伍公克，其中
肆包含袋毛重肆公克，其中參包含袋共計毛重零點玖公克，其中
壹包含袋毛重零點參公克），均沒收銷燬之；吸管壹支，沒收。
又連續施用第二級毒品，累犯，處有期徒刑陸月；扣案之第二級
毒品甲基安非他命壹包（含袋毛重壹點伍公克），沒收銷燬之。
應執行有期徒刑壹年肆月，扣案之第一級毒品海洛因玖包（其中
壹包含袋毛重參點參伍公克，其中肆包含袋毛重肆公克，其中參
包含袋共計毛重零點玖公克，其中壹包含袋毛重零點參公克）、
第二級毒品甲基安非他命壹包（含袋毛重壹點伍公克），均沒收
銷燬之；吸管壹支，沒收。
    事  實
一、乙○○曾因贓物案件，經臺灣彰化地方法院以88年度易緝字
    第52號判決處有期徒刑6月確定 ；另因施用毒品案件，經臺
    灣彰化地方法院以88年度毒聲字第3341號裁定送勒戒處所觀
    察、勒戒後，認有繼續施用毒品之傾向，由臺灣彰化地方法
    院以88年度毒聲字第3875號裁定令入戒治處所強制戒治 1年
    ，再由臺灣彰化地方法院以89年度毒聲字第1853號裁定停止
    戒治，於89年4月19日釋放 ，所餘戒治期間付保護管束，至
    89年9月9日執行完畢，並由臺灣彰化地方法院以88年度訴字
    第693號判決處有期徒刑1年3月確定，再與前開贓物案件，
    由臺灣彰化地方法院以89年度聲字第1813號裁定定應執行刑
    有期徒刑1年8月確定，於90年11月26日縮刑期滿執行完畢。
    詎乙○○於前開強制戒治執行完畢釋放後5年內 ，仍不知悔
    改，復基於概括犯意，自94年3月間某日起 ，至94年12月下
    旬某日止，在彰化縣員林鎮○○里○○○路53號住處等地，
    連續施用第一級毒品海洛因多次。乙○○並另行起意，亦基
    於概括犯意，自94年3月間某日起 ，至94年12月下旬某日止
    ，在上開地點，連續施用第二級毒品安非他命多次。嗣於94
    年6月9日下午3時12分 ，經警以列管毒品人口身分通知至彰
    化縣警察局員林分局採尿送驗查獲；再於94年6月15日下午4
    時30分許，經警持搜索票至其住處執行搜索查獲，並扣得第
    一級毒品海洛因一包（ 含袋毛重3.35公克）；又於94年7月
    27日下午4時5分許，經警持搜索票至其住處執行搜索查獲，
    並扣得第一級毒品海洛因四包（ 含袋毛重4公克）、第二級
    毒品安非他命一包（含袋毛重0.58公克）及其所有供施用第
    一級毒品海洛因之吸管一支；再於94年9月29日下午3時30分
    許，在彰化縣員林鎮○○里○○○路53號，為警查獲，扣得
    海洛因三包（共計毛重0.9公克）；又於94年10月17日上午8
    時30分許，在彰化縣員林鎮○○里○○○路53號，為警查獲
    ，扣得海洛因一包（毛重0.3公克）；再於94年11月3日為警
    採尿送驗查獲，並於本院審理時自白上情。
二、案經彰化縣警察局員林分局報告暨彰化縣警察局移送臺灣彰
    化地方法院檢察署檢察官偵查起訴，彰化縣警察局員林分局
    、鹿港分局報告臺灣彰化地方法院檢察署移送本院併案審理
    。
    理  由
一、訊據上訴人即被告乙○○（以下稱被告）對於上揭事實，坦
    承不諱。被告為警查獲時所採取之尿液送驗結果，分別呈嗎
    啡及甲基安非他命陽性反應，有彰化縣衛生局煙毒尿液檢驗
    成績書六份、代號與真實姓名對照認證單，附卷足憑。並有
    第一級毒品海洛因九包、第二級毒品安非他命一包、吸管一
    支扣案，及法務部調查局鑑定通知書一份附卷，可資佐證。
    本件事證明確，被告犯行堪以認定。
二、核被告所為 ，係犯該條例第10條第1項之施用第一級毒品罪
    、第10條第2項之施用第二級毒品罪 。被告施用毒品前後持
    有毒品之低度行為，應為施用毒品之高度行為所吸收，不另
    論罪。被告先後多次施用第一級、第二級毒品行為，均時間
    緊接、犯罪構成要件相同，顯係基於概括犯意為之，應依刑
    法第56條連續犯規定，分別論以一罪，並均加重其刑。起訴
    書雖未敘及被告於94年7月27日下午 4時5分許被查獲以後之
    犯行，惟此部分與已起訴部分，分別有連續犯裁判上一罪之
    關係，為起訴效力所及，並經檢察官移送本院併辦或被告供
    承在卷，本院自應併予審理。查被告有如事實欄所示之前科
    ，有臺灣高等法院被告全國前案紀錄表在卷可按，其受有期
    徒刑之執行完畢，五年內再犯有期徒刑以上之罪，為累犯，
    均應依刑法第47條規定，遞加重其刑。被告所犯上開二罪，
    犯意各別，行為不同，罪名互異，應分論併罰。原審以被告
    罪證明確，予以論罪科刑，固非無見。惟查原判決未及審酌
    被告於94年7月27日下午4時5分許被查獲以後之犯行 ，尚有
    未合。被告上訴請求併案審理，為有理由，應予撤銷改判。
    爰審酌被告素行欠佳，前曾施用毒品，未思悔改，缺乏禁絕
    毒害決心，惟所犯係戕害自身健康，尚未危害他人，原審判
    決後至本院審理中，復一再施用毒品，其犯後坦承犯行，態
    度尚佳等一切情狀，分別量處如主文第二項所示之刑，並定
    其應執行刑。扣案之第一級毒品海洛因九包、第二級毒品安
    非他命一包 ，均應依毒品危害防制條例第18條第1項前段沒
    收銷燬之；扣案之吸管一支為被告所有，且係供施用第一級
    毒品海洛因所用之物，業據其供承在卷，應依刑法第38條第
    1項第2款宣告沒收。
據上論結，應依刑事訴訟法第369條第1項前段、第364條、第299
條第1項前段 ，毒品危害防制條例第10條第1項、第2項、第18條
第1項前段，刑法第11條前段、第56條、第47條、第51條第5款、
第38條第1項第2款，判決如主文。
本案經檢察官甲○○到庭執行職務。
中    華    民    國    95    年    1    月    19     日
            刑事第五庭  審判長法  官  袁  從  楨
                              法  官  姚  勳  昌
                              法  官  郭  同  奇
上列正本證明與原本無異。
施用第一級毒部分得上訴。
施用第二級毒品部分不得上訴。
如不服本判決應於收受送達後十日內向本院提出上訴書狀，其未
敘述上訴之理由者並得於提起上訴後十日內向本院補提理由書（
均須按他造當事人之人數附繕本）。
                              書記官  陳  玫  伶
中    華    民    國    95    年    1    月    20     日
附錄論罪科刑法條
毒品危害防制條例第10條
施用第一級毒品者，處六月以上五年以下有期徒刑。
施用第二級毒品者，處三年以下有期徒刑。
                                                      Ａ


司法院資訊處製作；財團法人民間司法改革基金會備份。
